臺灣士林地方法院刑事判決　　　　　　 94年度簡上字第149號
上　訴　人　臺灣士林地方法院檢察署檢察官
被　　　告　甲○○
上列上訴人因被告傷害案件，不服本院94年度士簡字第433 號中
華民國94年7 月22日第1 審判決（聲請簡易判決處刑案號：94年
度偵字第1658號），提起上訴，本院管轄之第2 審合議庭判決如
下：
    主  文
上訴駁回。
甲○○緩刑參年。
    事實及理由
一、本案經本院合議庭審理結果，認第1 審以被告甲○○犯刑法
    第277 條第1 項之傷害罪，判處有期徒刑6 月，如易科罰金
    被告，以3 百元折算1 日，其認事用法及量刑均無不當，應
    予維持，並引用第1 審判決書及檢察官聲請簡易判決處刑書
    記載之事實、證據、理由及應適用之法條。（詳如附件）
二、上訴意旨略以：告訴人之傷勢已達重傷害之程度，且被告具
    有殺人之犯意，應論以殺人未遂云云。惟查：
(一)按刑法第10條第4 項第4 款所稱毀敗1 肢以上之機能，係指
    肢體因傷害之結果完全喪失其效用者而言，如經過相當之診
    治而能回復原狀，或雖不能回復原狀而僅祇減衰其效用者，
    並非己達全部喪失效用之程度，仍不得謂為該款之重傷（最
    高法院22年上字第142 號、28年上字第1098號判例參照）。
    查告訴人乙○○因被告傷害犯行，受有左手深部裂傷、尺動
    脈、尺神經斷裂、左手共11條肌腱斷裂等傷害，於接受肌腱
    、神經、血管修復手術後已出院等情，有馬偕紀念醫院出具
    之診斷證明書可稽（附於本院刑事卷），告訴人於本院準備
    程序中亦陳稱遭被告砍傷之左手已可用力，僅手腕有些疼痛
    等語明確，又經本院當庭諭請告訴人操作左手握拳、彎曲左
    手腕及以左手拿取法庭內之冷氣遙控器等動作，告訴人亦均
    能當庭動作，並無障礙（見本院95年1 月4 日準備程序筆錄
    ），綜上各情，堪認告訴人因被告犯行所受傷害，尚未達到
    1 肢以上機能毀敗之重傷害程度，核與前揭說明之重傷害要
    件不符，上訴意旨指摘告訴人犯行已該當刑法重傷害罪云云
    ，自無足採。
(二)又告訴人指訴被告係持刀作為凶器，案發當時因其閃躲，始
    造成背部遭被告砍傷2 刀，若告訴人未及時閃避，即可能造
    成後腦遭砍殺，顯見被告當時確有殺人犯意云云。惟查，觀
    乎告訴人提出之前揭診斷證明書所載內容，告訴人係受有左
    手尺動脈、尺神經併11條屈肌腱斷裂之傷害，並無其所指背
    部傷勢，而告訴人受傷之左手部位，尚非人體要害，參以被
    告與告訴人2 人係在臺北縣石門鄉白沙灣風景管理處因使用
    浴室發生糾紛，2 人間並無重大仇恨、怨隙，衡情被告應無
    非致告訴人於死地之殺人動機，此外，復查無其他積極證據
    足認被告於案發時確有殺人故意，是告訴人此部分之指訴難
    認有據，上訴人執此上訴，亦非可採。
(三)綜上，本案第1 審法院以被告傷害犯行明確，依刑事訴訟法
    第449 條第1 項、第3 項、第454 條第2 項、刑法第277 條
    第1 項、第41條第1 項，罰金罰鍰提高標準條例第1 條前段
    、第2 條，量處有期徒刑6 月，如易科罰金以3 百元折算1
    日，經核認事用法均無違法不當，本件上訴為無理由，應予
    駁回。
三、末查，被告前未曾受有期徒刑以上刑之宣告，此有臺灣高等
    法院被告前案記錄表在卷可稽，其因一時失慮，致罹刑章，
    犯後於本院審理時，已與告訴人成立和解，並取得告訴人之
    原諒，且已按和解內容給付告訴人賠償金等情，有告訴人陳
    報狀及匯款回條聯等件可稽（附於本院刑事卷），足認被告
    犯後已有悔意，經此起訴、審判，自當知所警惕，信無再犯
    之虞，本院綜核各情，認所宣告之刑，以暫不執行為適當，
    併宣告緩刑3年，以啟自新。
據上論斷，應依刑事訴訟法第455 條之1 第1 項、第3 項、第36
8 條、第373 條，刑法第74條第1 款，判決如主文。
本案經檢察官林聰良到庭執行職務。
中    華    民    國    94    年    2     月     27   日
                  刑事第七庭審判長法  官  趙文卿
                                  法  官  楊得君
                                  法  官  吳祚丞
以上正本證明與原本無異。
本判決不得上訴。
                                  書記官  林立原
中　　華　　民　　國　　95　　年　　3 　　月　　  2　　日
